【裁判字號】    98,交聲,88
【裁判日期】    980709
【裁判案由】    違反道路交通管理處罰條例聲明異議
【裁判全文】
臺灣雲林地方法院交通事件裁定          98年度交聲字第88號
移送機關即
原處分機關  交通部公路總局嘉義區監理所雲林監理站
異  議  人
即受處分人  乙○○
上列異議人即受處分人因違反道路交通管理處罰條例案件，對於
交通部公路總局嘉義區監理所雲林監理站民國98年5 月1 日所為
之裁決處分（原處分案號：雲監裁字第裁72-A00XMP207號），聲
明異議，本院裁定如下：
    主  文
異議駁回。
    理  由
一、原處分意旨略以：異議人即受處分人乙○○於民國98年3 月
    19日下午5 時7 分許，駕駛得順工程行所有之車牌號碼HY-2
    603 號自用小客（貨）車，行經臺北市○○○路○ 段時，因
    駕駛執照吊扣期間仍駕駛小型車，遭臺北市政府警察局交通
    大隊員警當場製單舉發，嗣經交通部公路總局嘉義區監理所
    雲林監理站，以異議人違規事實明確，依道路交通管理處條
    例第21條第1 項第5 款、第3 項、第67條第3 項規定，裁處
    異議人罰鍰新臺幣（下同）9,000 元、吊銷駕駛執照，併1
    年內禁考。
二、聲明異議意旨略以：異議人當日與異議人之子雷旭琪同行，
    由雷旭琪駕駛車牌號碼HY-2603 號自用小客車，將車臨時停
    放於南港捷運站附近之公車站牌前，因雷旭琪攜走汽車鑰匙
    至捷運地下室拿取工作物，異議人即站在車外抽煙並看顧車
    輛以免遭拖吊，異議人並無駕駛之事實，為此聲明異議，請
    求撤銷原處分云云。
三、按汽車駕駛人，有下列情形之一者，處新臺幣6,000 元以上
    12,000元以下罰鍰，並當場禁止其駕駛：5 、駕駛執照吊扣
    期間駕駛小型車或機器腳踏車。第1 項第3 款、第4 款之駕
    駛執照，均應扣繳之；第5 款並吊銷其駕駛執照。汽車駕駛
    人，曾依本條例其他各條規定吊銷駕駛執照者，1 年內不得
    考領駕駛執照。道路交通管理處罰條例第21條第1 項第5 款
    、第3 項、第67條第3 項分別定有明文。
四、本件異議人於上開時間，駕駛前揭自小客貨車在臺北市○○
    ○路○ 段之南港捷運站附近，有公共汽車招呼站10公尺內為
    違規臨時停車之行為，遭臺北市政府警察局交通大隊員警甲
    ○○製單舉發，再查得異議人之駕籍資料顯示駕駛執照為酒
    駕吊扣中，員警再舉發異議人「駕駛執照吊扣期間仍駕駛小
    型車」之違規行為乙節，業經臺北市政府警察局98年3 月24
    日北市警交大字第A00XMP207 號舉發違反道路交通管理事件
    通知單、98年4 月13日北市警交大執字第09839300300 號函
    及異議人汽車駕照基本資料各1 份在卷可稽（參本院卷第11
    、14、15、18頁），異議人雖辯稱：當天僅是在旁看顧車輛
    ，並未駕車云云，然查：
  (一)證人即舉發員警甲○○於本院調查時到庭具結證稱：我執行
    巡邏勤務時，看到1 部車停在公車站牌前，我就慢慢騎過去
    ，停在他車子旁邊，我看到異議人坐在駕駛座上，車子沒有
    熄火，異議人看到我走到他車子旁邊，才從駕駛座上下車；
    異議人下車後，說他在等工人，馬上就開走，我開了第1 張
    單子後，看到掌電顯示他駕照仍在吊扣期間，我要再開他第
    2 張單子，他就跟我說開第1 張就好了，不要開第2 張單子
    ，他問我第2 張單子是多少錢，可不可以不要開，不然他一
    天的工作所得就沒有了，他一直強調是多少錢，我說沒有辦
    法，掌電已顯示目前駕照吊扣中，所以依法開單；當時異議
    人並沒有說車子不是他開的，也沒有說是他兒子開的；如果
    是他兒子開的，當時異議人也就不用簽第1 張單子等語。衡
    諸執勤警員係依法執行公務，與異議人並不相識，素無怨隙
    ，且目睹及取締異議人上開違規情事，應無設詞攀誣、或虛
    構違規事實以陷害異議人之理，況警員執行公務本身受行政
    懲處責任之監督，到庭具結作證更以刑罰擔保其真實性，殊
    無甘冒行政懲處及刑法偽證罪責任而刻意誣陷異議人之必要
    ，是證人前揭證述應可採信。
  (二)異議人雖執前詞置辯，然異議人先係具狀表示其當時站在車
    外抽煙，並未坐在車內云云，於本院訊問時又陳稱當時坐在
    駕駛座上，因為這樣車子比較不會被拖走云云，前後所述矛
    盾不一，已有可疑之處；再者，舉發員警於初見異議人違規
    停車於上開地點時，其車輛仍於發動狀態尚未熄火，此與異
    議人所稱雷旭琪將汽車鑰匙取走乙節亦有出入，是異議人上
    開所辯，實係事後卸責之詞，顯不足採。
  (三)綜上所述，異議人確有於駕駛執照吊扣期間仍駕駛小型車之
    違規事實，從而，原處分機關依道路交通管理處罰條例第21
    條第1 項第5 款、第3 項、第67條第3 項規定，裁處異議人
    罰鍰9,000 元，並吊銷駕駛執照、禁考1 年，應無違誤。本
    件異議為無理由，應予駁回。
五、依道路交通管理處罰條例第87條第2 項，道路交通案件處理
    辦法第19條，裁定如主文。
中    華    民    國    98    年     7     月    9    日
                    交通法庭    法  官  吳錦佳
以上正本證明與原本無異
如不服本裁定, 應於送達後5 日內向本院提出抗告狀。（須附繕
本）
                                書記官  謝璧卉
中    華    民    國    98    年     7     月    9    日


司法院資訊處製作；財團法人民間司法改革基金會備份。
